【裁判字號】    89,上易,2044
【裁判日期】    891018
【裁判案由】    侵占
【裁判全文】
臺灣高等法院臺中分院刑事判決                  八十九年度上易字第二四四號
    上  訴  人  甲○○
    即  被  告
右上訴人因侵占案件，不服台灣苗栗地方法院八十九年度易字第三二九號中華民國八
十九年六月二十八日第一審判決（起訴案號：台灣苗栗地方法院檢察署八十九年度偵
緝字第三九號），提起上訴，本院判決如左：
      主  文
原判決撤銷。
甲○○無罪。
      理  由
一、公訴意旨如起訴書所載。
二、本件公訴人認被告即上訴人彭文煥（下稱被告）涉有侵占罪嫌，無非以被告坦承
    逾期未還車，及證人魏文鈞、葉翠蓮、洪麗華之證言，及贓物領保管單為其論據
    。惟訊之被告即上訴人甲○○堅決否認有何侵占犯行，辯稱：因伊車送至魏文鈞
    之修車廠修理，才向魏文鈞借用ＬＴ─四六五八號小客車。因伊無力繳交修車費
    用，又須使用小客車，才未返還借用之小客車，並未侵占等語。
三、按犯罪事實應依證據認定之，無證據不得推定其犯罪事實。又被告之犯罪不能證
    明者，應諭知無罪之判決，刑事訴訟法第一百五十四條、第三百零一條第一項分
    別定有明文。
四、經查，ＬＴ─四六五八號自用小客車，係一九九一年一月出廠、福特一七八九西
    西自用小客車，為已九年車齡之小客車，此有汽車新領牌照登記書可憑，其市價
    不高。又被告確係將其小客車送美和汽車保養修理，並同時向修車廠借用上開小
    客車，此有證人即美和汽車保養廠之魏文鈞所寄與被告之郵局存證信函可憑。是
    被告辯稱：其將小客車送魏文鈞之修車廠修理，同時向修車廠借用上開小客車，
    因無力繳交修車費用，致未依約定返還借用之小客車等情，應可認定。被告係將
    其送修之小客車留於修車廠，並未取回。就此情節觀之，尚難因被告遲延返還車
    輛，即認定被告有不法所有之侵占意圖。證人魏文鈞之證言，僅能證明被告遲延
    返還車輛；證人洪麗華、葉翠蓮之證言，則僅能證明被告使用上開車輛，並不足
    以認定被告有不法所有之侵占意圖。而本院又查無證據足以認定被告有上開侵占
    犯行，其犯罪不能證明。原審判決未予詳細查明，認被告之行為構成侵占罪，尚
    有未洽。被告上訴意旨，否認犯罪，為有理由。自應由本院將原審判決撤銷，自
  為無罪之判決。
據上論結，應依刑事訴訟法第三百六十九條第一項前段、第三百六十四條、第三百零
一條第一項，判決如主文。
本案經檢察官吳文忠到庭執行職務。
中      華      民      國    八十九      年      十      月   二十五   日
                              臺灣高等法院臺中分院刑事第九庭
                                    審判長法  官  胡  森  田
                                          法  官  康  應  龍
                                          法  官  趙  春  碧
右正本證明與原本無異。
不得上訴。
                                          書記官  廖  來  信
中      華      民      國    八十九      年      十      月   二十五   日
                                                                        Ｋ


司法院資訊處製作；財團法人民間司法改革基金會備份。
